Minutes et répertoires du notaire Jean Jacques ROQUEBERT, 16 mars 1838 - 5 mai 1868 (étude XVIII)
Archives nationales
- Répertoire(s) de Jean Jacques ROQUEBERT, 15 novembre 1831 - 11 décembre 1872; MC/RE/XVIII/28 - MC/RE/XVIII/32
  - Répertoire. 1851, 22 mai - 1860, 3 mars, 22 mai 1851 - 3 mars 1860; MC/RE/XVIII/30
    - Mariage, dépôt de pieces., 10 octobre 1851
      Domicile: Batignolles (les) (Paris) boulevard Monceau, 10
    - Quittance, acompte sur paiement de batiments formant un passage, 20416f sur 324000f, Paris (Paris) passage Verdeau., 11 octobre 1851
      Nom, qualité: (M.) Caroillon de Vandeul, Eugene Abel Francois.
      Profession: propriétaire, representant du peuple, Paris.
      Domicile: Paris (Paris) rue de Seze, 2.
      Nom, qualité: (M.) Caroillon de Vandeul, Louis Alfred.
      Profession: propriétaire, secrétaire de legation (ancien).
      Domicile: Paris (Paris) rue Blanche, 10.
      Nom, qualité: (M.) Grandidier, Jacques Francois Napoleon.
      Nom, qualité: (M.) Dumont, Pierre Edouard.
    - Procuration, revocation., 14 octobre 1851
      Profession: employe de la maison de banque de rougemont, Paris.
      Domicile: Paris (Paris) rue de Provence, 61.
      Domicile: Paris (Paris) rue de l'Arcade, 68
      Or celle-ci est rattachée matériellement à un autre acte conservé dans les minutes de ce même notaire pour la période de mars 1850 (la date exacte de l'autre acte est mentionnée dans la colonne 'minutes' du répertoire du notaire).
    - Ratification, emprunt, 16000f., 15 octobre 1851
      Nom, qualité: (M.) Thermelet, Charles Jean Joseph.
    - Procuration r.p, dépôt, vente de rente etat 5%, 25f., 17 octobre 1851
      Nom, qualité: (Mme ou Mlle) Palezieux Falconnet de, Eugenie Marthe.
      Or celle-ci est rattachée matériellement à un autre acte conservé dans les minutes de ce même notaire pour la période de octobre 1851 (la date exacte de l'autre acte est mentionnée dans la colonne 'minutes' du répertoire du notaire).
    - Société, dépôt de pieces, deliberations d'actionnaires pour l'eclairage au gaz, Haye (la) (hollande)., 22 octobre 1851
    - Procuration acte, vente de lande, Geffosses (Manche)., 23 octobre 1851
      Nom, qualité: (M.) Porcher de La Fontaine, Antoine Francois.
      Domicile: Paris (Paris) rue du Faubourg-St-Honore, 19.
      Nom, qualité: (personne morale) Lezay-Marnesia (créanciers).
      Relations: créanciers de l'intervenant 3.
      Nom, qualité: (M.) Lezay-Marnesia de, Francois Marie Paul Adrien.
      Nom, qualité: (M.) Leloup, Richard.
      Profession: avocat, Coutances (Manche).
      Domicile: Coutances (Manche)
    - Quittance., 29 octobre 1851
      Nom, qualité: (M.) Philippar, Isidore Bernard.
      Nom, qualité: (Mme ou Mlle) Roustan, Eulalie.
    - Quittance, somme, 300f., 31 octobre 1851
      Nom, qualité: (M.) Meunier, Aristide Henri Marie.
      Profession: bijoutier, Lyon (Rhône).
      Domicile: Lyon (Rhône) Brotteaux (les).
      Domicile: Paris (Paris) rue du Faubourg-St-Martin, 82.
      Domicile: Paris (Paris) rue du Faubourg-St-Martin, 82
      Or celle-ci est rattachée matériellement à un autre acte conservé dans les minutes de ce même notaire pour la période de juin 1850 (la date exacte de l'autre acte est mentionnée dans la colonne 'minutes' du répertoire du notaire).
    - Quittance, remboursement de rente viagere sur adjudication de magasin, 5000f, Paris (Paris) boulevard Bonne-Nouvelle, 20-22, bazar-Bonne-Nouvelle., 31 octobre 1851
      Nom, qualité: (M.) Labbe, Andre Martin.
      Domicile: Coulaures (Dordogne) Reille (la).
      Relations: crédirentier(e) de l'intervenant 2.
      Profession: banquier, Rom (italie).
    - Prorogation, delai de remboursement de créance, 25000f., 8 novembre 1851
      Nom, qualité: (M.) Weingand, Francois Joseph.
      Nom, qualité: (M.) Balagny, Auguste Prosper.
      Profession: notaire, Batignolles (Paris).
      Domicile: Batignolles (les) (Paris) rue d'Antin, 1
      Or celle-ci est rattachée matériellement à un autre acte conservé dans les minutes de ce même notaire pour la période de juin 1841 (la date exacte de l'autre acte est mentionnée dans la colonne 'minutes' du répertoire du notaire).
    - Mainlevee, hypotheque sur magasin, Paris (Paris) boulevard Bonne-Nouvelle, 20-22, bazar-Bonne-Nouvelle., 11 novembre 1851
    - Succession, dépôt de pieces, ventilation de fermages., 13 novembre 1851
    - Succession dépôt de pieces, certificat de non-opposition ni appel du jugement d'homologation., 14 novembre 1851
    - Ratification, location de maison, 1500f par an, Paris (Paris) rue du Petit-Hurleur, 3., 15 novembre 1851
      Nom, qualité: (M.) Latouche, Gustave Alexandre.
    - Decharge dépôt, vente de rente etat, 5%, 200f., 17 novembre 1851
    - Quittance, paiement de créance sur adjudication de maison, 101930f, Paris (Paris) rue de la Chaussée-d'Antin, 36., 20 novembre 1851
      Nom, qualité: (M.) Rolland, Michel.
      Domicile: Paris (Paris) rue Guenegaud, 11.
      Nom, qualité: (Mme ou Mlle) Petit de Laborde, Catherine Alexandrine.
      Domicile: Etampes (Essonne).
      Nom, qualité: (M.) Petit de Laborde, Alexandre.
      Domicile: Marolles (Essonne).
      Nom, qualité: (Mme ou Mlle) Didier, Anne.
      Domicile: Paris (Paris) rue de la Paix.
    - Quittance, paiement de créance sur adjudication de maison, 97691f, Paris (Paris) rue de la Chaussée-d'Antin, 36., 20 novembre 1851
      Nom, qualité: (M.) Castets de Nujac, Jean Leon.
    - Quittance, paiement de créance sur adjudication de maison, 16295f, Paris (Paris) rue de la Chaussée-d'Antin, 36., 20 novembre 1851
      Nom, qualité: (Mme ou Mlle) Leprevost, Clarisse Helene.
      Domicile: Paris (Paris) rue Sainte-Anne, 58.
      Nom, qualité: (M.) Paquet, Francois.
      Profession: chef de bureau au tresor (ancien).
    - Quittance, paiement de créance sur adjudication de maison, 68924f, Paris (Paris) rue de la Chaussée-d'Antin, 36., 20 novembre 1851
      Domicile: Marolles-en-Beauce (Essonne).
    - Decharge, inscription de rente etat 5%, 50f., 24 novembre 1851
      Nom, qualité: (M.) Ounous D', Jacques Eleonore Henri.
      Profession: president de l'institut des orphelins protestants, Saverdun (Ariège).
      Domicile: Saverdun (Ariège).
    - Procuration acte, revocation, liquidation de société., 24 novembre 1851
      Nom, qualité: (M.) Daumesnil, Louis Alexandre Isidore.
      Domicile: Paris (Paris) boulevard Beaumarchais, 79.
      Profession: commissionnaire de roulage (ancien), Paris.
    - Ratification, dépôt, location de maison, 1700f par an, Paris (Paris) rue Saint-George, 19., 26 novembre 1851
      Nom, qualité: (Mme ou Mlle) Barthelemy, Marie Ernestine.
      Domicile: Reims (Marne).
      Nom, qualité: (M.) Bredif, Hector Armand.
    - Procuration acte, revocation., 26 novembre 1851
      Nom, qualité: (M.) Marziou, Michel Victor.
      Profession: negiciant, Paris.
      Domicile: Paris (Paris) rue des Moulins, 21.
      Nom, qualité: (M.) Lecoste, Eugene.
      Domicile: Paris (Paris) rue des Petits-Augustins, 21
    - Société, dépôt de pieces, projet de statuts., 27 novembre 1851
      Or celle-ci est rattachée matériellement à un autre acte conservé dans les minutes de ce même notaire pour la période de novembre 1851 (la date exacte de l'autre acte est mentionnée dans la colonne 'minutes' du répertoire du notaire).
    - Succession, liquidation, certificat de non-opposition ni appel du jugement d'homologation., 3 décembre 1851
    - Obligation, dépôt de pieces, police d'assurance de maison hypothequee apres emprunt garantie, 300000f, Paris (Paris) place Vendome., 23 décembre 1851
      Nom, qualité: (M.) Delfau de Pontalba, Celestin Joseph.
      Domicile: Paris (Paris) rue Faubourg-St-Honore, 43.
      Domicile: Paris (Paris) rue de Grenelle-St-Germain, 109
    - Quittance, paiement de terrain, Paris (Paris) rue du Haut-Moulin X quai de Valmy., 30 décembre 1851
      Nom: Société d'Clairage Au Gaz Lacarriere et Cie.
      Or celle-ci est rattachée matériellement à un autre acte conservé dans les minutes de ce même notaire pour la période de juin 1848 (la date exacte de l'autre acte est mentionnée dans la colonne 'minutes' du répertoire du notaire).
    - Bail, modification, salle de restaurant et appartement, Paris (Paris) rue de Vivienne X rue des Filles-St-Thomas., 30 décembre 1851
      Domicile: Paris (Paris) rue de Vivienne, 25
  - Répertoire. 1860, 6 mars - 1866, 31 mai, 6 mars 1860 - 31 mai 1866; MC/RE/XVIII/31
    - Statuts de la société du journal La Liberté, en commandite par actions, rue des Grands Augustins, n° 5, établi par Charles Muller, rue de l'Université, n° 5., 17 juin 1865
      Date de création de la notice: 2003
      acte de société; statuts; Grands-Augustins (rue des); Université (rue de l'); Muller, Charles
    - Statuts de la société civile des Prédicateurs., 6 septembre 1865
      acte de société; statuts
  - Répertoire. 1866, 1er juin - 1872, 11 décembre, 1er juin 1866 - 11 décembre 1872; MC/RE/XVIII/32
    Répertoire des notaires Jean-Jacques Roquebert (1er juin 1866-5 mai 1868), Charles-Paul Tollu (6 mai 1868-11 décembre 1872).